臺灣高等法院民事裁定
109年度家聲抗字第20號
抗  告  人  施建興  
上列抗告人因與相對人張淑媚間聲請取回擔保金聲明異議事件，
對於中華民國109年7月31日臺灣臺北地方法院109年度家事聲字
第6號裁定提起抗告，本院裁定如下： 
    主  文
抗告駁回。
抗告程序費用由抗告人負擔。
    理  由
一、按訴訟終結後，應供擔保之原因消滅者，法院應依供擔保人
    之聲請，以裁定命返還其提存物或保證書，民事訴訟法第10
    4條第1項第1款定有明文。此項規定，依同法第106條規定，
    於其他依法令供訴訟上之擔保者準用之。又因釋明假扣押之
    原因而供之擔保，係擔保債務人因假扣押所應受之損害，故
    必待無損害發生，或債權人本案勝訴確定，或就所生之損害
    已經賠償時，始得謂供擔保之原因消滅（最高法院53年度台
    抗字第279號判決先例意旨參照）。
二、本件抗告人聲明異議及抗告意旨略以：相對人因在外積欠賭
    債，始對伊提起離婚並請求剩餘財產差額分配之訴訟，相對
    人利用證人虛偽證詞獲得勝訴判決，使伊受有相當損害，且
    相對人尚積欠伊新臺幣（下同）10萬元及100萬元本票債務
    未為清償，其請求返還擔保金無理由云云，為此，爰聲明異
    議，請求將原法院司法事務官109年度司家聲字第32號（下
    稱原處分）廢棄，惟原法院以109年度家事聲字第6號裁定（
    下稱原裁定）駁回異議，予以維持原處分，伊不服提起抗告
    等語。
三、經查：
　㈠相對人前因與抗告人間離婚等事件，向原法院聲請假扣押，
    經原法院以99年度家全字第63號裁定（下稱系爭假扣押）准
    許相對人以75萬元或等值可轉讓定期存單供擔保後，於抗告
    人財產範圍750萬元內為假扣押，嗣經相對人以原法院提存
    所99年度存字第1749號提存事件提存（下稱系爭提存物）在
    案，有前開假扣押裁定、原法院提存所提存書在卷可憑（見
    原法院司家聲卷第9-10頁、第57頁）。再相對人主張其因與
    抗告人間離婚等事件涉訟，歷經原法院99年度婚字第728號
    判決、本院101年度重家上字第31號判決、最高法院103年度
    台上字第1257號判決、本院103年度家上更㈠字第4號判決、
    最高法院104年度台上字第2273號判決確定（下稱系爭本案
    訴訟），准兩造離婚，抗告人應給付相對人剩餘財產分配之
    差額103萬5,183元本息，經相對人由原法院聲請強制執行，
    原法院以106年度司執字第102359號執行事件辦理，相對人
    因此受償本息共115萬4,498元，其後，抗告人亦向原法院聲
    請撤銷假扣押，經原法院以107年度家全聲字第1號裁定准許
    撤銷等情，亦有前開判決書在卷可憑（見原法院司家聲卷第
    11-55頁），並經原法院司法事務官調閱107年度家全聲字第
    1號核閱無訛，堪可認定。則系爭假扣押所欲保全之債權業
    經系爭本案訴訟判決相對人勝訴確定，且已於執行程序分配
    終結，並經抗告人撤銷系爭假扣押，堪認訴訟業已終結。況
    抗告人前曾以系爭假扣押不當為由，對相對人提起損害賠償
    訴訟，經原法院以108年度訴字第1305號判決駁回確定（見
    原法院司家聲卷第61-66頁），抗告人自無因系爭假扣押受
    有損害之情。準此，相對人依民事訴訟法第106條準用同法
    第104條第1項第1款規定請求返還系爭提存物，核屬有據。
    至於抗告意旨謂系爭本案訴訟有誤、相對人尚積欠伊金錢云
    云，要與本案無涉，其所辯自無足採。
　㈡綜上所述，本件訴訟終結，應供擔保之原因已消滅，相對人
    依民事訴訟法第106條準用第104條第1項第1款規定聲請返還
    系爭提存物，自無不合。原裁定維持原處分，駁回抗告人之
    異議，核無違誤，抗告意旨指摘原裁定不當，求予廢棄，為
    無理由，應予駁回。
四、據上論結，本件抗告為無理由，爰裁定如主文。 
中　　華　　民　　國　　109 　年　　11　　月　　27　　日
　　　　　　　　　家事法庭
                      審判長法  官  楊雅清 
                            法  官  陳君鳳
                            法  官  洪純莉
正本係照原本作成。
本裁定除以適用法規顯有錯誤為理由外，不得再抗告。如提起再
抗告，應於收受送達後10日內委任律師為代理人向本院提出再抗
告狀。並繳納再抗告費新臺幣１千元。
中　　華　　民　　國　　109 　年　　11　　月　　27　　日
　　　　　　　　　　　　　　書記官  魏汝萍